臺灣士林地方法院刑事判決　　　　　　　96年度易字第1357號
公　訴　人　臺灣士林地方法院檢察署檢察官
被　　　告　乙○
上列被告因違反建築法案件，經檢察官提起公訴（96年度偵字第
7398號），本院判決如下：
    主  文
乙○所犯如附表編號1 至編號3 之違反建築法第95條規定之罪，
分別量處如附表編號1 至編號3 所示之刑，均減為如附表編號1
至編號3 所示之刑。應執行有期徒刑參月，如易科罰金，以新臺
幣壹仟元折算壹日。
    事  實
一、乙○為臺北市○○區○○路412 號「巴登巴登」餐廳負責人
    ，其以金屬等材質於上址搭建違章建築，屢經臺北市政府建
    築管理處（以下稱建管處）查報拆除，最近一次係於民國95
    年10月26日強制拆除，乙○並因上開違反建築法案件，於96
    年3 月15日經本院96年度士簡字第298 號判處拘役40日、有
    期徒刑參月確定。惟其不知悛悔，明知上址違建遭強制拆除
    後，不得違反規定再為重建，仍分別於附表編號1 至3 所示
    時間、地點，以附表編號1 至3 所示之方式，重行搭建如附
    表編號1 至3 所示之違章建築，於96年3 月21日經建管處再
    次查報強制拆除，而悉上情。
二、案經臺北市政府都市發展局移送臺灣士林地方法院檢察署檢
    官偵查起訴。
    理  由
一、按被告以外之人於審判外之陳述，雖不符合同法第159 條之
    1 至第159 條之4 之規定，但經當事人於審判程式同意作為
    證據，法院審酌該言詞陳述或書面陳述作成時之情況，認為
    適當者，亦得為證據。刑事訴訟法第159 條第1 項及第159
    條之5 第1 項分別定有明文。本件被告、檢察官對於卷附臺
    北市政府都市發展局函、建管處違建處理科拆除違章建築結
    案報告單、違建查報案件明細表、現場圖、照片等作為本件
    犯罪證據，於本院準備程序明確表示無意見（本院卷第14至
    16頁），依上開規定，該等證據均具證據能力，合先敘明。
二、上揭犯罪事實，業據被告乙○於警詢、偵查及本院坦承不諱
    （臺灣士林地方法院檢察署96年度他字第1055號卷第31至34
    頁、96年度偵字第7398號卷第4 至5 頁、96年度發查字第10
    67號卷第4 至6 頁、本院卷第42頁），並經證人即負責強制
    拆除本件違建之臺北市政府建管處小隊長甲○○於本院證稱
    ：本件拆除與95年10月26日拆除之位址均為臺北市○○區○
    ○路412 號，違建之位置雖不同，但僅一牆之隔，且均作為
    「巴登巴登」餐廳使用，拆除隊係陸續依查報隊之查報結果
    ，前往現場拆除，查報隊於96年1 月初將上址5 處違建位置
    一次查報，該5 處違建均為「巴登巴登」餐廳使用等語相符
    （本院卷第38頁），復有臺北市政府都市發展局函、建管處
    違建處理科拆除違章建築結案報告單、違建查報案件明細表
    、現場圖、照片等附卷可憑（臺灣士林地方法院檢察署96
    年度他字第1055號卷第3 、5 、11至16頁、22至27頁、96年
    度發查字第1067號卷第26至31頁），足認被告之任意性自白
    與事實相符，堪以採信。本件事證明確，被告犯行足堪認定
    ，應依法論科。
三、核被告所犯如附表編號1 至3 所示犯行，均係犯建築法第95
    條違法重建罪。其上開犯行，犯意各別，行為互殊，應予分
    論併罰。爰審酌被告因違反建築法案件，甫經本院判決確定
    ，竟為繼續於上址營業，而屢重搭違建，所為至屬未當；惟
    審酌其犯行對於公共安全所生危害尚非重大，犯後坦承犯行
    及其犯罪動機、手段、智識程度、年已老邁等一切情狀，分
    別量處如主文所示之刑。又本案被告之犯罪時間為96年4 月
    24日之前，核與中華民國96年罪犯減刑條例第2 條第1 項第
    3 款規定相符，爰依該條例規定，分別減其宣告刑2 分之1
    ，並定其應執行之刑如主文所示，並諭知易科罰金之折算標
    準。
據上論斷，應依刑事訴訟法第299 條第1 項前段，建築法第95條
，刑法第11條前段、第51條第5 款、第41條第1 項前段，中華民
國96年罪犯減刑條例第2 條第1 項第3 款、第7 條、第9 條，判
決如主文。
本案經檢察官湯偉祥到庭執行職務。
中　　華　　民　　國　　96　　年　　11　　月　　23　　日
                  刑事第三庭法  官  陳美彤
以上正本證明與原本無異。
如不服本判決，應於收受送達後10日內向本院提出上訴書狀。
                            書記官  賴麗容
中　　華　　民　　國　　96　　年　　11　　月　　23　　日
附表
┌──┬───┬─────┬──────┬────┬──┬────┬────┐
│編號│ 時間 │重建地點  │  重建方式  │所犯罪名│犯罪│宣告刑  │減得之刑│
│    │      │          │            │        │次數│        │        │
├──┼───┼─────┼──────┼────┼──┼────┼────┤
│ 1  │95年10│臺北市北投│以竹子、木頭│建築法第│1次 │有期徒刑│有期徒刑│
│    │月26日│區○○路  │、壓克力等材│95條違法│    │貳月，如│壹月，如│
│    │拆除後│412 號「巴│質搭建面積84│重建罪  │    │易科罰金│易科罰金│
│    │至11月│登巴登」餐│平方公尺、高│        │    │，以新臺│，以新臺│
│    │5 日間│廳面對行義│約2.7 公尺之│        │    │幣壹仟元│幣壹仟元│
│    │之某日│路右側空地│違建        │        │    │折算壹日│折算壹日│
├──┼───┼─────┼──────┼────┼──┼────┼────┤
│ 2  │95年10│臺北市北投│以鐵、鋁、壓│建築法第│1次 │有期徒刑│有期徒刑│
│    │月26日│區○○路  │克力等材質搭│95條違法│    │貳月，如│壹月，如│
│    │拆除後│412 號「巴│建面積180 平│重建罪  │    │易科罰金│易科罰金│
│    │至11月│登巴登」餐│方公尺、高約│        │    │，以新臺│，以新臺│
│    │5 日間│廳後方空地│2.5 公尺之違│        │    │幣壹仟元│幣壹仟元│
│    │之某日│          │建          │        │    │折算壹日│折算壹日│
├──┼───┼─────┼──────┼────┼──┼────┼────┤
│ 3  │96年1 │臺北市北投│以鐵、鋁、壓│建築法第│1次 │有期徒刑│有期徒刑│
│    │月29日│區○○路  │克力等材質搭│95條違法│    │參月，如│壹月又拾│
│    │拆除後│412 號「巴│建面積180 平│重建罪  │    │易科罰金│伍日，如│
│    │至2月8│登巴登」餐│方公尺、高約│        │    │，以新臺│易科罰金│
│    │日間之│廳後方空地│2.5 公尺之違│        │    │幣壹仟元│，以新臺│
│    │某日  │          │建          │        │    │折算壹日│幣壹仟元│
│    │      │          │            │        │    │        │折算壹日│
└──┴───┴─────┴──────┴────┴──┴────┴────┘
